【裁判字號】    98,易,2908
【裁判日期】    990212
【裁判案由】    竊盜等
【裁判全文】
臺灣板橋地方法院刑事判決              98年度易字第2908號
公  訴  人  臺灣板橋地方法院檢察署檢察官
被      告  甲○○
上列被告因犯竊盜案件，經檢察官提起公訴（98年度偵字第2070
1 號），本院判決如下：
    主  文
甲○○竊盜，處罰金新臺幣伍仟元，如易服勞役，以新臺幣壹仟
元折算壹日。緩刑貳年。
    事  實
一、甲○○基於意圖為自己不法所有之竊盜犯意，於民國97年2
    月28日下午6 時許，在臺北縣土城市○○路○ 段2 巷某空地
    ，徒手竊取乙○○所有堆置於上址之磚頭12塊，供己鋪路之
    用。嗣經乙○○發覺報警處理，始查悉上情。
二、案經臺北縣政府警察局土城分局移送臺灣板橋地方法院檢察
    署檢察官偵查起訴。
    理  由
壹、程序方面：
    按刑事訴訟法第159 條第1 項雖規定，被告以外之人於審判
    外之言詞或書面陳述，除法律有規定外，不得作為證據。惟
    同法第159 條之5 第1 、2 項已規定，經當事人於審判程序
    同意作為證據，法院審酌該言詞陳述或書面陳述作成時之情
    況，認為適當者，亦得為證據。當事人、代理人或辯護人於
    法院調查證據時，知有第159 條第1 項不得為證據之情形，
    而未於言詞辯論終結前聲明異議者，視為有前項之同意（指
    同條第1 項之同意作為證據），此乃第159 條第1 項所容許
    ，得作為證據之例外規定之一。經查，本案被告甲○○及檢
    察官於言詞辯論終結前，均未就判決所引用之各該被告以外
    之人於審判外之陳述（含共同被告基於被告以外之人身分所
    為陳述）及所調查之證據主張有刑事訴訟法第159 條第1 項
    不得為證據之情形，本院復審酌各該證據作成時並無違法及
    證明力明顯過低之瑕疵等情況，認為適當，是本案經調查之
    證據均有證據能力。至以下所引其餘非屬供述證據部分，既
    不適用傳聞法則，復查無違法取得之情事存在，自應認同具
    證據能力。
貳、實體方面：
一、上揭事實，為被告在本院審理時坦承不諱，並據證人即被害
    人乙○○於警詢時、偵查中及本院審理時證述甚明。此外，
    復有臺北縣政府警察局土城分局土城派出所警員職務報告書
    1 份、乙○○所有磚塊之堆置處及被告以上揭磚塊鋪路處之
    照片附卷可稽，再證人即土城分局土城派出所員警陳豐鑫於
    本院審理時到庭證稱：伊當時到場處理時，一開始乙○○就
    說被告偷他的磚塊，接著伊就說如果被告偷你的磚塊，就是
    竊盜行為等語（見本院99年1 月26日審判筆錄第4 頁），核
    與證人即告訴人乙○○於本院審理時證稱：警察來處理之一
    、二天前（即97年2 月28日），伊發現被告拿伊之磚塊，伊
    當時就有和被告說那些磚塊是伊的；其後，被告又拿伊的磚
    塊，雙方因而起爭執，被告之太太即報警處理，而伊買這些
    磚塊是要來修墳墓的，所以是剛剛好的等語（見本院99年1
    月26日審判筆錄第4 頁）相符，是被告於97年2 月28日，在
    未經告訴人乙○○之同意下，即擅自取走乙○○所有堆置於
    上址之磚頭12塊，客觀上即構成竊盜之行為無訛，至其事後
    ，雖以新臺幣5,000 元與告訴人達成和解，用以購買告訴人
    所有之磚塊，惟此仍無礙於上開竊盜犯行之成立。再者，被
    告於本院準備程序時亦供陳：伊父親以前是從事建築業，所
    以伊會做水泥的工作等語（見本院98年12月7 日準備程序筆
    錄第3 頁），是被告既曾從事水泥的相關工作，自對於磚塊
    具有市場價值之情相當熟悉，理應清楚上揭堆置之磚塊係他
    人所有之物，而非係遭人隨意丟棄之廢棄磚石，而被告竟私
    自取走上揭之磚塊，其具為自己不法所有之意圖，至為灼然
    ，綜合上情，足認被告之自白與事實相符。從而，本件事證
    明確，被告前開竊盜犯行堪以認定，應予依法論科。
三、核被告所為，係犯刑法第320 條第1 項之普通竊盜罪。爰審
    酌被告素行尚佳，此有臺灣高等法院被告前案紀錄表在卷可
    查，兼衡其智識程度、犯罪動機、目的、手段，暨其所竊取
    財物之價值尚微，且業與告訴人乙○○達成和解，及被告犯
    後坦承犯行、態度良好等一切情狀，爰量處如主文所示之刑
    ，並諭知如易服勞役之折算標準。末查，被告前未曾因故意
    犯罪受有期徒刑以上刑之宣告，有臺灣高等法院被告前案紀
    錄表1 份附卷可稽，其僅因一時失慮，致觸犯本件犯行，經
    此偵審程序及罪刑之宣告，當知所警惕，而無再犯之虞，本
    院認所宣告之刑以暫不執行為適當，併予宣告緩刑2 年，以
    啟自新。
據上論斷，應依刑事訴訟法第299 條第1 項前段，刑法第320 條
第1 項、第42條第3 項、第74條第1 項第1 款，刑法施行法第1
條之1 第1 項、第2 項前段，判決如主文。
本案經檢察官李超偉到庭執行職務。
中    華    民    國    99    年     2    月    12    日
                  刑事第二庭    審判長法  官  李釱任
                                      法  官  彭全曄
                                      法  官  陳正偉
上列正本證明與原本無異。
如不服本判決，應於送達後10日內敘明上訴理由，向本院提出上
訴狀，上訴於本院第二審合議庭 (應附繕本) 。其未敘述上訴理
由者，應於上訴期間屆滿後20日內向本院補提理由書「切勿逕送
上級法院」。
                                      書記官  江文彬
中    華    民    國    99    年    2     月    12    日
附錄本案論罪科刑法條全文：
中華民國刑法第320條
意圖為自己或第三人不法之所有，而竊取他人之動產者，為竊盜
罪，處 5 年以下有期徒刑、拘役或 5 百元以下罰金。
意圖為自己或第三人不法之利益，而竊佔他人之不動產者，依前
項之規定處斷。
前二項之未遂犯罰之。

司法院資訊處製作；財團法人民間司法改革基金會備份。
